臺灣高等法院高雄分院刑事判決
110年度上訴字第1104號
上  訴  人  
即  被  告  郭福林



選任辯護人  莊曜隸律師
            王瀚誼律師
上列上訴人因毒品危害防制條例等案件，不服臺灣屏東地方法院
110年度訴字第301號，中華民國110年9月29日第一審判決（起訴
案號：臺灣屏東地方檢察署110年度偵字第1788號、109年度偵字
第11073號），提起上訴，本院判決如下：
    主  文
上訴駁回。
    事  實
一、郭福林明知甲基安非他命係毒品危害防制條例所規定第二級
    毒品，不得持有、販賣，亦經行政院衛生署公告列為管制藥
    品，係屬於藥事法第22條第1項第1款禁藥，依法不得轉讓，
    竟以其所有、搭配門號0000000000號（起訴書誤載「000000
    0000」）行動電話作為聯絡工具，分別為下述行為：
㈠、意圖營利，基於販賣第二級毒品犯意，分別於附表一所示時
    間、地點，以附表一所載價格，各販賣第二級毒品甲基安非
    他命1包予附表一所示潘英傑（編號1至4）、廖建昌（編號5
    至6）及吳文雄（編號7至9）等人，合計9次。
㈡、基於轉讓禁藥犯意，分別於附表二所示時間、地點，各轉讓
    禁藥即第二級毒品甲基安非他命予郭玟妗（編號1）及孔玉
    梅（編號2至3）等人，合計3次。
㈢、本件經警方實施通訊監察，並於民國109年11月25日14時20分
    許至郭福林位於屏東縣○○鄉○○路0○0號住處搜索，扣得上開
    行動電話1支（門號0000000000號，含SIM卡1張）。
二、案經屏東縣政府警察局移送臺灣屏東地方檢察署檢察官偵查
    起訴。
    理  由
壹、證據能力：
    本判決所引用屬於傳聞證據之部分，均已依法踐行調查證據
    程序，且檢察官、被告及辯護人於本院審理時均明示同意有
    證據能力（見本院卷第317、495頁），本院審酌該等證據作
    成時情況，並無違法取證之瑕疵，且無顯不可信之情形，以
    之作為證據應屬適當，刑事訴訟法第159條之5第1項規定均
    有證據能力。
貳、實體部分：　　
一、認定事實所憑證據及理由：
㈠、上開事實，業據上訴人即被告郭福林於偵查、原審及本院審
    理時均坦承不諱（見偵卷第23至39、518至520頁，原審卷第
    81、148頁，本院卷第312、518頁），核與證人即購毒者潘
    英傑、廖建昌、吳文雄及毒品受讓者郭玟妗、孔玉梅等人各
    於警、偵訊所述向被告購買及無償受讓毒品之情節大致相符
    （見內警偵字第10932455200號卷第11至13頁，偵卷第160至
    180、182至192、194至200、210至224、298至301、374至37
    7、444至446頁）。且被告於附表一、二所示時間，確曾以
    其持用門號0000000000號行動電話，分別與潘英傑、廖建昌
    、吳文雄及郭玟妗、孔玉梅等人所持門號000000000、00000
    00000、0000000000、0000000000、0000000000號電話聯絡
    毒品交易、轉讓事宜，有原審法院109年度聲監字第480號、
    109年度聲監續字第1159、1246、1347、1424號通訊監察書
    及通訊監察譯文（見內警偵字第10932455200號卷第119至12
    0、121至122、123至124、125至126、129至130頁，偵卷第1
    31至133、137至143、145至147、150至154、156至158頁）
    等在卷可稽；另有109年度聲搜字第1101號搜索票、屏東縣
    政府警察局搜索筆錄（郭福林/屏東縣○○鄉○○○村○○路0○0號
    ）、扣押物品目錄表、潘英傑使用000000000號通聯調閱查
    詢單、潘英傑屏東縣政府警察局刑事警察大隊指認犯罪嫌疑
    人紀錄表、郭玟妗屏東縣政府警察局刑事警察大隊指認犯罪
    嫌疑人紀錄表、郭玟妗使用門號0000000000號通聯調閱查詢
    單、孔玉梅使用門號0000000000號通聯調閱查詢單、孔玉梅
    指認犯罪嫌疑人紀錄表、廖建昌使用門號0000000000號通聯
    調閱查詢單、廖建昌指認犯罪嫌疑人紀錄表及屏東縣政府警
    察局扣押物品清單-110年度保字第428號（見內警偵字第109
    32455200號卷第65、83頁，屏警刑偵二第000000000000號卷
    第103至105頁，偵卷第49、63至71、336、338至344、402至
    408、416、484、500至506頁）等在卷可佐。而依上開通訊
    監察譯文內容，可知被告與上開購毒者及受讓毒品者間聯絡
    見面均無庸表明具體事由，或與購毒者潘英傑、吳文雄等以
    「吃狗肉」等語交談，顯見彼此見面目的為何早有默契，並
    使用暗語溝通，復經被告供承在卷（見原審卷第81頁），足
    徵被告與上開購毒者、受讓毒品者間為本件毒品交易、轉讓
    過程確有所據。
㈡、甲基安非他命戕害國民身心健康，危害匪淺，向為政府厲法
    查緝之目標，且交易價格昂貴，而被告與本件購毒者潘英傑
    、廖建昌、吳文雄間均欠缺至親或密友關係等情，苟無不法
    利得，自無可能甘冒遭查緝法辦重刑之風險，而平白無端分
    贈、轉讓甲基安非他命予上開購毒者。參以，被告於原審自
    承：其販賣甲基安非他命1包售價新臺幣（下同）500元大概
    可以賺200元，1000元大概可以賺300元（見原審卷第81頁）
    ，足認被告主觀上確係基於營利意圖而販賣甲基安非他命甚
    明。
㈢、綜上所述，本件事證已屬明確，被告販賣甲基安非他命及轉
    讓禁藥之犯行，均堪認定。
二、論罪：
㈠、按甲基安非他命係毒品危害防制條例第2條第2項第2款所定之
    第二級毒品，依法不得販賣及持有。核被告如附表一所示販
    賣甲基安非他命予潘英傑、廖建昌及吳文雄（共9次）犯行
    ，均係犯毒品危害防制條例第4條第2項販賣第二級毒品罪（
    共9罪）。又被告販賣前為販賣而持有甲基安非他命，係意
    圖販賣而持有甲基安非他命之低度行為，各為該販賣甲基安
    非他命之高度行為所吸收，均不另論罪。
㈡、按毒品危害防制條例第8條第2項轉讓第二級毒品罪及藥事法
    第83條第1項轉讓禁藥罪，同屬處罰轉讓第二級毒品之規定
    。故行為人轉讓行為同時該當於上開二罪，屬法條競合，應
    依重法優於輕法、後法優於前法等法理，擇一處斷；比較上
    開2規定之法定本刑，藥事法第83條第1項規定較重，依重法
    優於輕法之法理，自應論以藥事法第83條第1項轉讓禁藥罪
    （最高法院108年度台上字第3295號判決意旨參照）。核被
    告如附表二所示無償轉讓禁藥即甲基安非他命予郭玟妗1次
    及孔玉梅2次（共3次）犯行，均係犯藥事法第83條第1項轉
    讓禁藥罪（共3罪）。
㈢、被告上開所犯各罪，犯意有別，行為互殊，應分論併罰。
㈣、刑之加重、減輕：
  ⒈被告如附表一所示之販賣第二級毒品甲基安非他命犯行，於
    偵查中及審理中均自白犯罪，均依毒品危害防制條例第17條
    第2項規定減輕其刑。
  ⒉按行為人轉讓同屬禁藥之第二級毒品甲基安非他命（未達法
    定應加重其刑之一定數量）予成年人（非孕婦），依重法優
    於輕法之原則，擇較重之藥事法第83條第1項轉讓禁藥罪論
    處，如行為人於偵查及歷次審判中均自白，仍應適用毒品危
    害防制條例第17條第2項規定減輕其刑。但就量刑而言，在
    重法的法定最輕本刑較輕法的法定最輕本刑為輕時，如仍得
    在重法的最輕本刑以上、輕法的最輕本刑之下，量定其宣告
    刑，即產生重法輕罰的不合理現象。因此，在別無其他減輕
    其刑事由時，量刑不宜低於輕法即毒品條例第8條第2項所規
    定的最低法定刑，以免科刑偏失，始符衡平（最高法院109
    年度台上字第4243號判決意旨參照）。查被告於偵查及審理
    中均自白犯附表二各次轉讓禁藥犯行，其所犯如附表二所示
    各次轉讓禁藥犯行，均應依毒品危害防制條例第17條第2項
    規定減輕其刑。
  ⒊至被告上訴主張有供出其毒品來源為孔健澤（即孔健澤另案
    被訴於109年7月17日、同月20日、同月20日共3次販賣甲基
    安非他命予被告部分，亦即臺灣屏東地方法院110年度訴字
    第211號案件、現由本院110年度上訴字第1081號審理中）、
    潘仁友（即潘仁友另案被訴於109年7月19日、同月20日、同
    年7月16日《刑事補充上訴理由暨調查證據聲請狀所載109年9
    月16日》共3次販賣甲基安非他命予被告部分，即臺灣屏東地
    方法院110年度訴字第502號），符合毒品危害防制條例第17
    條第1項之減免其刑要件（見本院卷第47頁）。然查：
　①本件係檢察官於109年7月間指揮警方偵辦被告涉嫌販賣毒品
    案件，經執行通訊監察結果，獲悉被告以門號0000000000號
    行動電話與潘仁友、孔健澤等人（其他人略）所持行動電話
    通話，並以多項暗語代表毒品種類及數量，疑似有與其等交
    易毒品之意，警方乃鎖定潘仁友、孔健澤等人使用之行動電
    話予以通訊監察。嗣警方逮捕被告，並傳喚其藥腳等人到案
    說明，被告坦承販賣毒品，惟被告於警詢過程表示其毒品來
    源係向綽號「玲仔」之女子所購買，但不清楚該名女子真實
    姓名、居住地址、其他聯絡方式或通訊軟體其他資訊，致警
    方難以依被告之供述查獲其他正犯或共犯。俟警方於109年1
    2月28日、110年5月14日對孔健澤、潘仁友等人收網前，借
    提在監執行之被告到案調查，並播放被告與其等（孔健澤、
    潘仁友等人）之通訊錄音及譯文，被告始供承有向其等購毒
    等情，業據本院函查明確，並有屏東縣政府警察局110年12
    月29日屏警刑偵二字第11038590500號函附偵查佐曾昌煥110
    年12月28日偵查報告等資料在卷可稽（見本院卷第159至176
    頁），可知被告於供述其向孔健澤、潘仁友購毒之「前」，
    檢警已因執行通訊監察結果，得知孔健澤、潘仁友有販賣毒
    品予被告犯罪嫌疑。
　②又依本院調取潘仁友所涉販賣第二級毒品案卷（即臺灣屏東
    地方法院110年度訴字第502號），顯示警方係自109年7月間
    起偵辦本件被告（綽號「阿林」）所涉販賣毒品案件，經對
    被告所持上開門號行動電話實施通訊監察結果，發現使用門
    號0000000000號行動電話之綽號「牛頭」（即潘仁友）之男
    子有販賣毒品之嫌，認「牛頭」顯係「阿林」之毒品上游，
    且警方至遲於109年9月29日之前，即查悉「牛頭」之真實身
    分為「潘仁友」，並自109年8月起對潘仁友所持行動電話進
    行通訊監察，此有該案相關之影印卷證資料可憑。另依本院
    調取孔健澤所涉販賣第二級毒品等案卷（即臺灣屏東地方法
    院110年度訴字第211號、現由本院110年度上訴字第1081號
    審理），顯示警方自109年7月間起偵辦本件被告所涉販賣毒
    品案件，經對被告所持上開門號行動電話實施通訊監察結果
    ，發現使用門號0000000000號行動電話「某男」即孔健澤有
    販賣毒品之嫌，認「某男」係被告（即「阿林」）之毒品上
    游，並於109年9月起對孔健澤所持行動電話進行通訊監察，
    且經臺灣屏東地方法院於109年12月24日核准對孔健澤住處
    執行搜索（執行日為同月28日），亦有該案相關之影印卷證
    資料及屏東縣政府警察局110年7月30日屏警刑偵二字第1103
    4639200號函覆之偵查報告可憑（見原審卷第121至123頁）
    。然被告於109年11月25日為警查獲後，於109年11月26日警
    詢、偵訊及原審羈押訊問時，雖均坦承有本件販賣甲基安非
    他命及轉讓禁藥之犯行，惟經員警、檢察官先後詢（訊）問
    其毒品來源為何人時，被告均供稱係綽號「玲仔」之不詳女
    子（見偵卷第40、521頁），並未指稱係孔健澤、潘仁友等
    人。至被告嗣於109年12月24日、110年1月14日製作警詢筆
    錄時，雖依序供承孔健澤、潘仁友係其毒品來源，惟稽之警
    詢筆錄所詢問題之時序及所詢問題內容，可知係警方先掌握
    相關證據，並經員警主動詢問被告是否認識孔健澤、潘仁友
    ？再提示已備妥含孔健澤、潘仁友等人之照片供被告指認，
    經被告指認無誤（見原審卷第114至120頁；偵卷第713至719
    頁），可佐警方於上開詢問被告有無向孔健澤、潘仁友購買
    毒品之前，已依之前實施通訊監察等偵查作為所掌握之相關
    事證，合理懷疑孔健澤、潘仁友涉嫌販賣甲基安非他命毒品
    予被告，乃主動對孔健澤、潘仁友發動偵（調）查，才會在
    對孔健澤、潘仁友收網前，借提被告最作後之確認。
　③再者，被告於110年1月14日製作警詢及同日製作偵訊筆錄時
    ，均供稱其向潘仁友所購買之甲基安非他命均係供自己施用
    （見偵卷第712至719、764至766頁），並未敘及另持以供本
    件販賣、轉讓使用，此由被告嗣於原審亦僅供稱其本件毒品
    來源為孔健澤，而未一併提及潘仁友即明（見原審卷第81至
    82頁），故被告上訴本院另稱潘仁友亦係其本件販賣、轉讓
    之毒品來源云云，即無可採。至孔健澤另案被訴於109年7月
    17日、同月20日、同20日（共3次）販賣甲基安非他命予被
    告部分，孔健澤於警偵及原審均否認有販賣甲基安非他命予
    被告之犯行（見上開影卷），且孔健澤被訴之3次販賣甲基
    安非他命罪嫌，均經臺灣屏東地方法院110年度訴字第211號
    判決無罪在案（尚未確定），就此以觀，孔健澤是否確係被
    告之本件毒品來源，同值存疑（至刑事補充上訴理由暨調查
    證據聲請狀所載109年9月16日部分，檢察官則未起訴）。
　④基此，本件並未因被告之供出毒品來源而查獲其他正犯或共
    犯，核與毒品危害防制條例第17條第1項之規定不符，無從
    依該規定減免其刑。
　⒋另被告上訴請求依刑法第59條規定酌減其刑。惟按：刑法第5
    9條規定犯罪之情狀可憫恕者，得酌減其刑。其所謂「犯罪
    之情狀」，與同法第57條規定科刑時應審酌之一切情狀，並
    非有截然不同之領域，於裁判上酌減其刑時，應就犯罪之一
    切情狀，予以全盤考量，審酌其犯罪有無可憫恕之事由，以
    為判斷。查被告如附表一所示9次販賣第二級毒品犯行，經
    依毒品危害防制條例第17條第2項規定減輕後之最低刑已減
    至5年，另附表二所示3次犯藥事法第83條第1項之轉讓禁藥
    罪，其法定刑度為7年以下有期徒刑、得併科新臺幣5千萬元
    以下罰金，並可依毒品危害防制條例第17條第2項規定減輕
    其刑；復考量被告販賣毒品、轉讓禁藥等犯行，對於毒品施
    用來源之提供有所助益，影響所及，非僅多數人之生命、身
    體將可能受其侵害，國家、社會之法益亦不能免，為害甚鉅
    ，當非個人一己之生命、身體法益所可比擬，綜觀其情節，
    實難認屬輕微，並無在客觀上足以引起一般同情而有情輕法
    重之情形，均無再依刑法第59條規定減輕其刑之餘地。
三、上訴論斷：
㈠、原審認被告罪證明確，因而適用毒品危害防制條例第4條第2
    項、第17條第2項、第19條第1項，藥事法第83條第1項及刑
    法第51條第5款、第38條之1第1項、第3項、第38條第2項規
    定，並以行為人之責任為基礎，審酌被告正值壯年，有謀生
    能力，卻不思勉力工作，竟於假釋期間犯本件販賣甲基安非
    他命牟利，所得分別為500元、500元、500元、500元、1000
    元、1000元、1000元、1000元、1000元，販賣對象為3人，
    共9次；另轉讓禁藥對象為2人，共3次，助長毒品散布，危
    害社會治安及國民健康；兼衡被告於案發前有多次違反毒品
    危害防制條例、違反軍刑法職役職責、侵占、竊盜、妨害兵
    役治罪條例及強盜等案件前科紀錄之素行；暨被告坦承犯行
    之犯後態度，自陳從事務農，未婚，無子女，小康，國中肄
    業（見原審卷第151頁）之智識程度及家庭經濟生活狀況等
    一切情狀，分別量處如附表一、二「主文欄」所示之刑。並
    依被告先後所為販賣第二級毒品罪9罪、轉讓禁藥罪3罪之同
    質性高、所獲利益之差異、數罪併罰限制加重與多數犯罪責
    任遞減原則，酌定應執行有期徒刑8年6月。另沒收認定：
  ⒈被告如附表一所示9次販賣第二級毒品甲基安非他命所得財物
    ，分別為500元、500元、500元、500元、1000元、1000元、
    1000元、1000元、1000元，均屬其犯罪所得之財物，且為被
    告所取得，雖未扣案，仍應依刑法第38條之1第1項、第3項
    規定宣告沒收，並於全部或一部不能沒收時，追徵其價額（
    追徵之）。
  ⒉扣案行動電話1支（門號0000000000號，含SIM卡1張），係被
    告所有，供其本件聯絡販毒、轉讓毒品所用，業據被告供承
    無訛（見原審卷第81頁），分別依毒品危害防制條例第19條
    第1項、刑法第38條第2項規定，在被告所犯販賣第二級毒品
    罪及轉讓禁藥罪之主文項下宣告沒收。至扣案安非他命吸食
    器1組，為被告所有，但與本件無關，不予宣告沒收。
㈡、經核原判決認事用法，核無不合，量刑亦已斟酌刑法第57條
    各款所列情狀，而未逾越法定範圍，亦未濫用其職權，應屬
    適當。
㈢、被告上訴意旨略以：本件符合毒品危害防制條例第17條第1項
    減免其刑要件，另請求依刑法第59條規定酌減其刑，並主張
    原判決量刑過重云云。然本件被告並不符合毒品危害防制條
    例第17條第1項及刑法第59條之要件，已詳如前述；又按刑
    之量定及應執行刑之酌定，係事實審法院得依職權自由裁量
    之事項，苟其量刑已以行為人之責任為基礎，並斟酌刑法第
    57條各款所列情狀，在法定刑度內，酌量科刑；復其定應執
    行之刑時，並不違反刑法第51條各款所定之方法或範圍，且
    無明顯違背公平、比例原則或整體法律秩序之理念，即不得
    任意指為違法或不當。原判決已具體審酌刑法第57條科刑等
    一切情狀，及其所犯數罪反應之人格特性，在罪責原則下適
    正行使其量刑之裁量權，就被告所犯各罪分別量處如附表一
    、二主文欄所示之刑；並依數罪併罰規定，兼衡被告所為販
    賣第二級毒品罪9罪、轉讓禁藥罪3罪之同質性高、所獲利益
    之差異、數罪併罰限制加重與多數犯罪責任遞減原則，在各
    刑中之最長期以上，各刑之合併刑期以下，酌定應執行8年6
    月，既未逾越法定刑度及刑法第51條第5款規定之範圍，且
    無濫用刑罰裁量權及違反比例原則情事，其量刑及酌定應執
    行刑之理由甚詳，核無不合。從而，被告之上訴為無理由，
    應予駁回。
據上論結，應依刑事訴訟法第368條，判決如主文。
本案經檢察官曾馨儀提起公訴，檢察官曾靖雅到庭執行職務。
中　　華　　民　　國　　111 　年　　3 　　月　　8 　　日
                  刑事第五庭    審判長法  官  簡志瑩
                                      法  官  陳美燕
                                      法  官  唐照明
以上正本證明與原本無異。
如不服本判決應於收受本判決後20日內向本院提出上訴書狀，其
未敘述上訴理由者，並得於提起上訴後20日內向本院補提理由書
狀（均須按他造當事人之人數附繕本）「切勿逕送上級法院」。
中　　華　　民　　國　　111 　年　　3 　　月　　8 　　日
                                      書記官  梁雅華
附錄本判決論罪科刑法條全文：
毒品危害防制條例第4條
製造、運輸、販賣第一級毒品者，處死刑或無期徒刑；處無期徒
刑者，得併科新臺幣3 千萬元以下罰金。
製造、運輸、販賣第二級毒品者，處無期徒刑或10年以上有期徒
刑，得併科新臺幣1 千5 百萬元以下罰金。
製造、運輸、販賣第三級毒品者，處7 年以上有期徒刑，得併科
新臺幣1 千萬元以下罰金。
製造、運輸、販賣第四級毒品者，處5 年以上12年以下有期徒刑
，得併科新臺幣5 百萬元以下罰金。
製造、運輸、販賣專供製造或施用毒品之器具者，處1 年以上7
年以下有期徒刑，得併科新臺幣1 百50萬元以下罰金。
前五項之未遂犯罰之。
藥事法第83條
明知為偽藥或禁藥，而販賣、供應、調劑、運送、寄藏、牙保、
轉讓或意圖販賣而陳列者，處7 年以下有期徒刑，得併科新臺幣
5 千萬元以下罰金。
犯前項之罪，因而致人於死者，處7 年以上有期徒刑，得併科新
臺幣1 億元以下罰金；致重傷者，處3 年以上12年以下有期徒刑
，得併科新臺幣7 千5 百萬元以下罰金。
因過失犯第1 項之罪者，處2 年以下有期徒刑、拘役或科新臺幣
5 百萬元以下罰金。
第 1 項之未遂犯罰之。

附表一：      編號 購毒者 時間 地點 金額(新臺幣)/數量 主文欄 1（即起訴書附表一編號1 ） 潘英傑 109年8月14日 19時50分 屏東縣○○鄉○○村○○路 00號客廳 500元/1包 郭福林犯販賣第二級毒品罪，處有期徒刑伍年壹月。未扣案之犯罪所得新臺幣伍佰元，沒收，於全部或一部不能沒收時，追徵之。扣案之行動電話壹支（門號○○○○○○○○○○號，含SIM卡壹張），沒收。 2（即起訴書附表一編號2 ） 潘英傑 109年10月26日21時10分 屏東縣○○鄉○○村○○路 00號客廳 500元/1包 郭福林犯販賣第二級毒品罪，處有期徒刑伍年壹月。未扣案之犯罪所得新臺幣伍佰元，沒收，於全部或一部不能沒收時，追徵之。扣案之行動電話壹支（門號○○○○○○○○○○號，含SIM卡壹張），沒收。 3（即起訴書附表編號一3 ） 潘英傑 109年10月31日19時31分 屏東縣○○鄉○○村○○路 00號客廳 500元/1包 郭福林犯販賣第二級毒品罪，處有期徒刑伍年壹月。未扣案之犯罪所得新臺幣伍佰元，沒收，於全部或一部不能沒收時，追徵之。扣案之行動電話壹支（門號○○○○○○○○○○號，含SIM卡壹張），沒收。 4（即起訴書附表一編號4 ） 潘英傑 109年11月2日 19時45分 屏東縣○○鄉○○村○○路 00號客廳 500元/1包 郭福林犯販賣第二級毒品罪，處有期徒刑伍年壹月。未扣案之犯罪所得新臺幣伍佰元，沒收，於全部或一部不能沒收時，追徵之。扣案之行動電話壹支（門號○○○○○○○○○○號，含SIM卡壹張），沒收。 5（即起訴書附表一編號5 ） 廖建昌 109年11月7日 16時50分 屏東縣萬巒鄉中興國小門口旁 1000元/1包 郭福林犯販賣第二級毒品罪，處有期徒刑伍年貳月。未扣案之犯罪所得新臺幣壹仟元，沒收，於全部或一部不能沒收時，追徵之。扣案之行動電話壹支（門號○○○○○○○○○○號，含SIM卡壹張），沒收。 6（即起訴書附表一編號6 ） 廖建昌 109年11月21日18時35分 屏東縣萬巒鄉佳佐村佳佐路段 1000元/1包 郭福林犯販賣第二級毒品罪，處有期徒刑伍年貳月。未扣案之犯罪所得新臺幣壹仟元，沒收，於全部或一部不能沒收時，追徵之。扣案之行動電話壹支（門號○○○○○○○○○○號，含SIM 卡壹張），沒收。 7（即起訴書附表一編號7 ） 吳文雄 109年8月26日 19時 屏東縣萬巒鄉佳佐村民生路 1000元/1包 郭福林犯販賣第二級毒品罪，處有期徒刑伍年貳月。未扣案之犯罪所得新臺幣壹仟元，沒收，於全部或一部不能沒收時，追徵之。扣案之行動電話壹支（門號○○○○○○○○○○號，含SIM 卡壹張），沒收。 8（即起訴書附表一編號8 ） 吳文雄 109年8月27日 17時54分 屏東縣○○鄉○○村○  路 00○0號 1000元/1包 郭福林犯販賣第二級毒品罪，處有期徒刑伍年貳月。未扣案之犯罪所得新臺幣壹仟元，沒收，於全部或一部不能沒收時，追徵之。扣案之行動電話壹支（門號○○○○○○○○○○號，含SIM 卡壹張），沒收。 9（即起訴書附表一編號9 ） 吳文雄 109年8月29日 19時32分 屏東縣萬巒鄉佳佐村佳佐路段 1000元/1包 郭福林犯販賣第二級毒品罪，處有期徒刑伍年貳月。未扣案之犯罪所得新臺幣壹仟元，沒收，於全部或一部不能沒收時，追徵之。扣案之行動電話壹支（門號○○○○○○○○○○號，含SIM卡壹張），沒收。 

附表二：      編號 受讓者 時間 地點 數量 主文欄 1（即起訴書附表二編號1 ） 郭玟妗 109年10月18日 23時 屏東縣內埔鄉夣汽車旅館房間 1包 郭福林犯轉讓禁藥罪，處有期徒刑捌月。扣案之行動電話壹支（門號○○○○○○○○○○號，含SIM卡壹張），沒收。 2（即起訴書附表二編號2） 孔玉梅 109年10月20日 19時 屏東縣萬巒鄉新置村中興路巷子 1包 郭福林犯轉讓禁藥罪，處有期徒刑捌月。扣案之行動電話壹支（門號○○○○○○○○○○號，含SIM卡壹張），沒收。 3（即起訴書附表二編號3） 孔玉梅 109年10月23日 17時40分 潮州鎮泗林加油站（原記載「樹林之加油站」，經檢察官當庭更正） 1包 郭福林犯轉讓禁藥罪，處有期徒刑捌月。扣案之行動電話壹支（門號○○○○○○○○○○號，含SIM卡壹張），沒收。